Inventaris van het archief van de Ein- und Ausreisestelle Maastricht, (1925) 1940-1944
Nationaal Archief, Den Haag
Ein- und Ausreisestelle Maastricht
1925-1944
merendeel 1940-1944
Q27017
21.50 meter; 402 inventarisnummers.
Nationaal Archief, Den Haag
Ein- und Ausreisestelle Maastricht (1925) 1940-1944
Het archief van de Ein- und Ausreisestelle te Maastricht bevat voor de periode 1940-1944 stukken omtrent de aanvraag en uitgifte van paspoorten en in-, door- en uitreisvisa. De dienst was namens de bezetter belast met de controle van het grensverkeer met Duitsland en België (plus ook met Frankrijk). Er zijn stukken m.b.t. de organisatie en ook instructies van de Duitse politie terzake. Verder zijn er aanvragen en behandelingen (ook van buitenlanders en Rijksduitsers), stukken over legitimatie-en persoonsbewijzen en doorlaatbewijzen. Ook zijn er persoonskaarten van Rijksduitsers. Een deel van de bescheiden betreft de belangenbehartiging en ondersteuning van Duitsers.
Archiefvorming
Geschiedenis van de archiefvormer
Na de inval van de Duitse Weermacht in Nederland in mei 1940 werden de consulaten te Amsterdam, Rotterdam, Arnhem, Den Haag en Maastricht opgeheven. Daarbij vervielen de taken van het consulaat of werden deze door andere instellingen overgenomen. Zo werd de afgifte van passen aan Duitsers vanaf juni 1940 een taak van de Ein- und Ausreisestelle, welke instelling kwam te ressorteren onder de Höhere SS- und Polizeiführer beim Reichskommissar für die besetzten niederländischen Gebiete.
De Ein- und Ausreisestelle waren evenals de voormalige consulaten belast met het verlenen van in- en uitreisvergunningen. Dit hield verband met de Verordnung des Reichskommissar für die besetzten niederländischen Gebiete über die Ein- und Ausreise 6/1940 van 6 juni 1940. Deze verbood alle grensoverschrijdingen zonder een vergunning, die door of vanwege de Reichskommissar was verleend. Een van de Ein- und Ausreisestellen was het in deze inventaris beschreven kantoor in Maastricht, dat evenals zijn voorganger de provincie Limburg ten zuiden van de spoorlijn Vlodorp - Roermond - Weert - Budel als ambtsgebied had.
Deze Ein- und Ausreisestelle begon in juni 1940 met zijn werkzaamheden en moest deze beëindigen bij de bevrijding van Maastricht in september 1944 door de Geallieerden.
Geschiedenis van het archiefbeheer
Het archief bestrijkt de periode van juni 1940 tot september 1944. Bij de opheffing van het Duitse consulaat in 1940 heeft de Ein- und Ausreisestelle het archief van haar rechtsvoorganger, het Duitse consulaat te Maastricht, waarschijnlijk in zijn geheel overgenomen. In 1948 is dit archief samen met dat van de Ein- und Ausreisestelle aan het Rijksinstituut voor Oorlogsdocumentatie (RIOD) overgedragen. Tot die tijd had de Politieke Recherche Afdeling (PRA) van de Gemeentepolitie te Maastricht dit archief gebruikt voor de afwikkeling van onderzoek naar gedragingen van Nederlanders en Duitsers tijdens en voor de bezetting. Omdat het kantoorpand van de PRA Maastricht aan de Papenstraat 11 te Maastricht begin 1948 ontruimd moest worden, bood deze de beide archieven voor overname aan het Ministerie van Buitenlandse Zaken aan. Het ministerie meende dat deze meer thuis hoorden op het Algemeen Rijksarchief (ARA) te 's-Gravenhage. Het ARA verklaarde zich op haar beurt bereid om het op te nemen in het fonds van oorlogs- en crisisarchieven. Desondanks werd na inspectie ter plaatse aanvankelijk overeengekomen deze archieven aan het Rijksarchief in Limburg over te dragen. Het RIOD had toen ook al blijk gegeven belangstelling voor deze archieven te hebben. Datzelfde jaar besloot het ARA alle oorlogsarchivalia aan het RIOD in langdurige bewaring te geven.
In het verlengde daarvan werden beide voornoemde archieven in februari 1949 in het depot van het RIOD aan de Pompstationsweg te Scheveningen gedeponeerd. In 1950 heeft het RIOD wegens opheffing van dit depot en ruimtegebrek in het eigen kantoor te Amsterdam deze archieven in het hulpdepot van het ARA aan het Kortenbosch te Den Haag geplaatst.
Met de ingebruikneming van het nieuwe hulpdepot van het ARA in 1952 in Schaarsbergen zijn de archieven daarheen overgebracht. Toen het ruimtegebrek bij het ARA in 1980 door de ingebruikneming van een nieuw gebouw was opgelost, keerden de archieven terug in Den Haag. Tot eind 1999 werden deze archieven nauwelijks voor onderzoek benut.
Overbrenging van een overheidsarchief
De verwerving van het archief
Het archief is krachtens bepalingen van de Archiefwet overgebracht.
Inhoud en structuur van het archief
MAISAO-WOTAP; 2.05
Aanwijzingen voor de gebruiker
Openbaarheidsbeperkingen
Deels openbaar, deels beperkt openbaar (A).
Materiële beperkingen
Aanvraaginstructie
Openbare archiefstukken kunnen online worden aangevraagd en gereserveerd. U kunt dit ook via de terminals in de studiezaal van het Nationaal Archief doen. Om te kunnen reserveren dient u de volgende stappen te volgen:
U maakt een profiel aan op www.gahetna.nl, en logt vervolgens in
Via de archiefinventaris (alleen de beschrijvingen met rode nummers) selecteert u het gewenste archiefstuk door op de knop 'Reserveren' te klikken
In het volgende scherm geeft u aan op welke dag u het archiefstuk wilt inzien
Indien u zich bevindt in de studiezaal en een tafelnummer heeft ontvangen kunt u dit nummer vermelden. Als u geen tafelnummer heeft kunt u tafelnummer 777 laten staan
Vervolgens bevestigt u uw reservering door deze te versturen.
Verwant materiaal
Beschikbaarheid van kopieën
Afgescheiden archiefmateriaal
Het archief van het Duitse consulaat in Maastricht uit de periode 1915 tot mei 1940 is naar Duitsland overgebracht.
Bijlagen
Concordans van oud nummer naar huidige inventarisnummer
001.1 387
018.2 9
027c 365
276.2 48
277.2 292
277.3 290
277.5 280
277.7 273
288.3 394
289.3 394
289.7 8
292.3 293
292.4 275
292.5 276
292.6 289
292.7 287
294.5 398
294.9 46
295.3 311
295.3 320
296.6 4
307.3 394
321.6 24
338.2 348
339.1 343
35.1 388
350.3 346
352.1 399
352.2 298
354.2 401
355.1 302
355.3 279
355.4 387
355.5 291
357.4 274
357.5 310
357.6 277
357.7 283
358 400
359 1
376 20
377 19
392 29
393 30
396 28
397 304
398 303
403 25
404 26
416 27
424 2
425 386
426 52
434 402
435 364
436 360
437 366
438 369
439 371
440 356
441 337
442 357
443 370
444 359
445 367
446 363
447 368
448 361
449 362
450 358
451 342
452 349
453 352
454 355
455 350
456 353
457 351
459 381
469 21
470.1 53
470.2 383
482.4 384
482.7 12
484.3 338
Beschrijving van de series en archiefbestanddelen
- ALGEMEEN, 1
  - Ingekomen en uitgaande stukken, 1.1
    - Register van ingekomen en uitgegane stukken, 1940-1941.; 1; 1 deel
    - Register van ingekomen stukken, 1942-1943.; 2; 1 deel
- BIJZONDER, 2
  - Organisatie, 2.1
    - Instructies aan diverse instellingen en instanties ten behoeve van de voortgang in de oprichting van de Ein- und Ausreisstellen, 1940.; 3; 1 omslag
    - Brief aan de 'Zentrale Ein- und Ausreisestelle' in Den Haag met het verzoek een dienstauto beschikbaar te stellen voor de bij de Ein- und Ausreisestelle Maastricht geplaatste ambtenaar van de SD, SS-Hauptscharführer Bültmann, belast met de controle van het grensverkeer met Duitsland en België, met bijlage, 1940.; 4; 1 omslag
    - Instructies en gedragsregels van verschillende Duitse instanties voor de uitvoering van de werkzaamheden van de Ein- und Ausreisestellen in Nederland, 1940-1944.; 5; 1 omslag
    - Stenogramblokken nrs. 240 - 242, 245, 246, 1941.; 6; 1 omslag
    - Circulaire van de 'Befehlshaber der Sicherheitspolizei und Sicherheitsdienst für die besetzten niederländischen Gebiete' betreffende dienstbevel nr. 6 over wijzigingen en overplaatsingen van hun personeel, 1941.; 7; 1 stuk
    - Postchecque-conto over de periode maart 1941 tot en met juli 1943, 1941-1943.; 8; 1 deel
    - Namenlijst van (bezoekers aan de Ein- und Ausreisestelle), 1943-1944.; 9; 1 deel
  - Paspoorten en visa, 2.2
    - Aanvragen, verstrekken en intrekken, 2.2.1
      - Paspoorten van Tsjechoslowaakse en Duitse staatsburgers, 1925-1945.; 10-11; 2 pakken
        Alfabetisch geordend
        - Duitsers, 1929-1945, 10
          Openbaarheid beperkt tot 1 januari 2020
        - Tsjechoslowaken, 1925-1942, 11
      - Persoonsbewijzen, 1927-1943.; 12; 1 omslag
      - Stukken betreffende het behandelen van verzoeken van joden inzake aanvragen en verlengen van paspoorten en in- en uitreisvisa, 1936-1943.; 13-18; 6 pakken
        - Adl - Für, 13
        - Gol - Hol, 14
        - Ino - Krä, 15
        - Lan - Neu, 16
        - Opp - Süs, 17
        - Unt - Zod, 18
      - Registers van aan personen met diverse nationaliteiten verstrekte in- en uitreisvisa, 1937-1941.; 19-20; 2 delen
        - 1937-08-18 - 1941-04-22, 19
        - 1939-09-12 - 1939-09-16 en 1941-04-22 - 1941-09-30, 20
      - Cartotheekkaarten betreffende het aanvragen en verlengen van paspoorten door Nederlanders, 1938-1944.; 21; 1 kaartsysteem
      - Cartotheekkaarten betreffende het aanvragen en verlengen van paspoorten door Rijksduitsers, 1938-1944.; 22-23; 1 kaartsysteem
        - Bac-Bros, 22
        - Brot-Wil, 23
      - Stukken betreffende het verstrekken en verlengen van paspoorten en in- en uitreisvisa aan het 'Missionshaus St.Michael' in Steyl verbonden personen, 1939-1940.; 24; 1 omslag
      - Registers van uitgegeven paspoorten, 1939-1944.; 25-30; 6 delen
        - 1939-10-10 - 1940-09-03, 25
        - 1940-09-05 - 1941-02-17, 26
        - 1941-02-17 - 1942-04-17, 27
        - 1942-02-17 - 1943-03-31, 28
        - 1943-03-31 - 1943-11-13, 29
        - 1943-11-15 - 1944-07-18, 30
      - (Dag-)registers van de in de periode van 12 februari-30 maart 1940 aan diverse personen uitgereikte reisbescheiden, 31; 1 omslag
      - Stukken betreffende het aanvragen van een reisdocument naar Zwitserland en terug naar Nederland door de Commissaris van Politie te Roermond voor T.J. Bots als begeleider van de uitgewezen Zwitser J. Mazzolini, 1940.; 32; 1 omslag
      - Stukken betreffende het aanvragen van visa door verschillende kloosterzusters van het klooster Bloemendaal in Vaals, 1940.; 33; 1 omslag
      - Brief van de 'Höhere SS- und Polizeiführer beim Reichskommissar für die bezetzten niederländischen Gebiete' over de uitgifte van paspoorten en in- en uitreisvisa aan dienstplichtigen en burgerpersoneel, 1940.; 34; 1 stuk
      - Formulieren voor het aanvragen en verlengen van paspoorten, 1940-1941.; 35-40; 6 pakken
        Niet nader onder te verdelen
        - pak 1, 35
        - pak 2, 36
        - pak 3, 37
        - pak 4, 38
        - pak 5, 39
        - pak 6, 40
      - Stukken betreffende het behandelen van verzoeken van personen voor in- en uitreisvisa om de 'Leipziger Messe' te bezoeken, 1940-1941.; 41; 1 omslag
      - Stukken betreffende verzoeken van het expeditiebedrijf Frans Maas NV te Venlo om paspoorten en visa voor hun chauffeurs te verstrekken, 1940-1941.; 42; 1 omslag
      - Formulieren voor het aanvragen van in- en uitreisvisa voor reizen naar België, 1940-1942.; 43; 1 omslag
      - Formulieren voor het aanvragen van in- en uitreisvisa voor reizen naar Duitsland, 1940-1942.; 44-45; 2 pakken
        - pak 1, 44
        - pak 2, 45
      - Richtlijnen van het 'Reichssicherheitshauptambt' te Berlijn en de 'Zentrale Ein- und Ausreisestelle' te Den Haag voor het verstrekken van paspoorten en visa in het bezette Nederland, 1940-1942.; 46; 1 omslag
      - Verklaringen van geen bezwaar van de 'Höhere SS- und Polizeiführer beim Reichskommissar für die besetzten niederländischen Gebiete' voor het verlenen van visa aan diverse personen, 1940-1942.; 47; 1 omslag
      - Stukken betreffende het behandelen van aanvragen van Nederlanders voor een doorlaatbewijs naar België en Frankrijk, 1940-1942.; 48; 1 pak
      - Instructie van de 'Zentrale Ein- und Ausreisestelle' te Den Haag voor het verkrijgen van visa voor reizen van Nederland naar België en Frankrijk, 1940-1942.; 49; 1 omslag
      - Formulieren voor het aanvragen door Rijksduitsers van in- en uitreisvisa voor reizen naar Duitsland en België, 1940-1943.; 50-51; 2 pakken
        - pak 1, 50
        - pak 2, 51
      - Register van personen die een paspoort hebben ontvangen, 1940-1943.; 52; 1 deel
      - Cartotheekkaarten betreffende het verstrekken van paspoorten en in- en uitreisvisa aan (binnen-)schippers, 1940-1944.; 53; 1 kaartsysteem
      - Stukken betreffende het behandelen van verzoeken inzake het aanvragen en verlengen van paspoorten en in- en uitreisvisa, 1940-1944.; 54-270; 217 pakken
        - Aa - Adr, 54
        - Ael - Alt, 55
        - Alz - Arn, 56
        - Aro - Ayk, 57
        - Baa - Bän, 58
        - Bar, 59
        - Bas - Bay, 60
        - Bea - Bec, 61
        - Bee - Bend, 62
        - Bene - Bergr, 63
        - Bergs - Bes, 64
        - Bet - Bez, 65
        - Bia - Bind, 66
        - Bing - Blee, 67
        - Blei - Blus, 68
        - Bobe - Boer, 69
        - Boes - Bols, 70
        - Bolt - Bon, 71
        - Boo - Bor, 72
        - Bos - Bour, 73
        - Bout - Box, 74
        - Braa - Brei, 75
        - Brem - Brin, 76
        - Broc - Brou, 77
        - Bru - Bus, 78
        - Busch - Byne, 79
        - Caa - Cas, 80
        - Cau - Chu, 81
        - Cich - Clem, 82
        - Cleo - Coer, 83
        - Coh - Cop, 84
        - Cord - Crem, 85
        - Creu - Czog, 86
        - Daa - Dam, 87
        - Dan - Dav, 88
        - Deb - Des, 89
        - Deu - Doc, 90
        - Dod - Don, 91
        - Doo - Dov, 92
        - Drag - Drie, 93
        - Drif - Dun, 94
        - Dur - Dyr, 95
        - Ebb - Egg, 96
        - Ekk - Emo, 97
        - End - Ess, 98
        - Etg - Eys, 99
        - Faa - Fey, 100
        - Fia - Fit, 101
        - Fla - For, 102
        - Franc - Frans, 103
        - Franss - Frauen, 104
        - Frec - Fring, 105
        - Frink - Fryte, 106
        - Füc - Fus, 107
        - Gab - Gda, 108
        - Geba - Geli, 109
        - Gell - Giel, 110
        - Gier - Glou, 111
        - Gobb - Gool, 112
        - Goor - Goze, 113
        - Gra - Gri, 114
        - Groe - Groo, 115
        - Gros - Gyse, 116
        - Haac - Haay, 117
        - Hab - Hag, 118
        - Hah - Ham, 119
        - Han - Har, 120
        - Has - Haz, 121
        - Hebe - Hein, 122
        - Heis - Hel, 123
        - Hend, 124
        - Henn - Hermann, 125
        - Hermans - Hesp, 126
        - Hess - Hey, 127
        - Hib - Hla, 128
        - Hoch - Hoen, 129
        - Hoes - Horst, 130
        - Hos - Hri, 131
        - Hub - Hui, 132
        - Hul - Hür, 133
        - Hus - Hyt, 134
        - Igu - Jac, 135
        - Jae - Jam, 136
        - Janc - Jansens, 137
        - Janssen, A - Janssen, H, 138
        - Janssen, J. - Janssen, M., 139
        - Janssen, P. - Jaz, 140
        - Jed - Jeu, 141
        - Job - Jon, 142
        - Joo - Jun, 143
        - Jur - Kah, 144
        - Kai - Kar, 145
        - Kas - Kemm, 146
        - Kemp - Keyb, 147
        - Kick - Kivi, 148
        - Kla - Kle, 149
        - Kli - Klo, 150
        - Klu - Knu, 151
        - Koc - Köl, 152
        - Kon - Kor, 153
        - Kos - Koz, 154
        - Kraa - Krem, 155
        - Kret - Kron, 156
        - Kru - Kul, 157
        - Kun - Kur, 158
        - Kus - Kwa, 159
        - Laar - Lamm, 160
        - Lamo - Lave, 161
        - Leb - Lej, 162
        - Leli - Lens, 163
        - Lent -Leuw, 164
        - Lew - Lind, 165
        - Link - Lizi, 166
        - Lob - Lom, 167
        - Lon - Lyd, 168
        - Maa - Maz, 169
        - Meck - Meiss, 170
        - Meist - Mert, 171
        - Merx - Meul, 172
        - Meur - Meys, 173
        - Mich - Moes, 174
        - Moh - Moo, 175
        - Mors - Muld, 176
        - Mulk - Muller, J, 177
        - Muller, K. - Muller, W., 178
        - Mun - Myn, 179
        - Nac - Net, 180
        - Neu - Nic, 181
        - Nieb - Niev, 182
        - Nik - Nor, 183
        - Nos - Nuy, 184
        - Nyb - Odr, 185
        - Oeh - Ons, 186
        - Ool - Oze, 187
        - Paa - Pay, 188
        - Pec - Pel, 189
        - Pem - Peters, G., 190
        - Peters, H. - Peters, W., 191
        - Peti - Piete, 192
        - Piets - Plet, 193
        - Pleu - Plü, 194
        - Pod - Poo, 195
        - Popi - Pric, 196
        - Prie - Pyp, 197
        - Qua, 198
        - Raa - Rab, 199
        - Rebe - Reis, 200
        - Reit - Riss, 201
        - Rob - Rot, 202
        - Rou - Rus, 203
        - Rut - Ryc, 204
        - Ryk - Sal, 205
        - Sam - Sar, 206
        - Sas - Sca, 207
        - Scha - Schau, 208
        - Schee - Schev, 209
        - Schie - Schit, 210
        - Schlac - Schloo, 211
        - Schlos - Schmitz, A., 212
        - Schmitz, C. - Schmitz, P., 213
        - Schmitz, W. - Schno, 214
        - Schobb - Schoof, 215
        - Schoon - Schrein, 216
        - Schreu - Schroo, 217
        - Schror - Schutz, 218
        - Schwa - Schyn, 219
        - Scot - Senk, 220
        - Sens - Seyb, 221
        - Sibi - Sima, 222
        - Simon - Simons, J., 223
        - Simons, K. - Skr, 224
        - Sla - Slu, 225
        - Sman - Smer, 226
        - Smet - Sne, 227
        - Sny - Son, 228
        - Sou - Spe, 229
        - Spi - Spr, 230
        - Staa - Star, 231
        - Stas - Steiba, 232
        - Steibe - Ster, 233
        - Stev - Stot, 234
        - Stra - Stry, 235
        - Stu - Svo, 236
        - Swa - Tan, 237
        - Tee - Tew, 238
        - Theb - Thew, 239
        - Thie - Thom, 240
        - Thon - Thyw, 241
        - Tibo - Timm, 242
        - Timp - Trip, 243
        - Trom - Tur, 244
        - Tyl - Uyl, 245
        - Vaa - Van, 246
        - Vau - Ven, 247
        - Verba - Verke, 248
        - Verkoo - Versta, 249
        - Verste - Vestje, 250
        - Vic - Vlu, 251
        - Vod - Vol, 252
        - Von - Vor, 253
        - Vos - Vou, 254
        - Vra - Vrij, 255
        - Vugt - Wall, 256
        - Wals - Wawe, 257
        - Web - Weil, 258
        - Wein - Wen, 259
        - Wer - Wes, 260
        - Wet - Wiel, 261
        - Wiem - Wilk, 262
        - Will - Willems, 263
        - Willemsen - Winte, 264
        - Wintg - Woj, 265
        - Wolf - Wor, 266
        - Woud - Wy, 267
        - Za - Ze, 268
        - Zg - Zonne, 269
        - Zons - Zy, 270
      - Stukken betreffende het verlenen van toestemming door het 'Reichssicherheitshauptamt' voor het verstrekken van in- en uitreisvisa en paspoorten aan personen met verschillende nationaliteiten, 1940-1944.; 271; 1 omslag
      - Stukken betreffende het verstrekken van een aantekening in paspoorten voor een éénmalige in- en uitreisvisa, 1940-1944.; 272; 1 omslag
      - Correspondentie met de 'Ortsgruppen' van de Nationale Sociale Democratische Arbeiders Partij (NSDAP) inzake het aanvragen en verlengen van paspoorten en in- en uitreisvisa, 1940-1944.; 273-293; 3 pakken en 18 omslagen
        - Bleyerheide, 1941-1943, 273
        - Brunssum, 1940-1944, 274
        - Chèvremont, 1942-1943, 275
        - Echt, 1942-1943, 276
        - Eygelshoven, 1940-1941, 277; pak
        - Geleen, 1943, 278
        - Heerlen, 1940-1944, 279; pak
        - Heerlerheide, 1940-1944, 280
        - Hoensbroek, 1942-1943, 281
        - Kerkrade, 1943, 282
        - Maastricht, 1940-1943, 283
        - Nieuwenhagen, 1942, 284
        - Schaesberg, 1942-1944, 285
        - Sittard, 1942-1943, 286
        - Spekholzerheide, 1940-1944, 287
        - Vaals, 1940-1943, 288
        - Valkenburg, 1940-1941, 289
        - Venlo, 1940, 290
        - Venlo, 1941-1944, 291; pak
        - Waubach, 1940-1944, 292
        - Weert, 1941-1944, 293
      - Persoonslijsten van in Nederland verblijvende Rijksduitsers, opgemaakt door het onder het Arbeidsbureau Maastricht ressorterende Landbouwadviesbureau, inzake het verkrijgen van uitreisvisa voor het werken in Duitsland, 1941.; 294; 1 omslag
      - Stukken betreffende het aanvragen van visa voor Duitsland door kloosterzusters van huize Maria Auxiliatrix in Venlo, nadat de bezetter het sanatorium voor longzieken had gevorderd, 1941.; 295; 1 omslag
      - Stukken betreffende het behandelen van aanvragen van in- en uitreisvisa voor het personeel van de 'Grube Adolf' in Merkstein, 1941.; 296; 1 omslag
      - Stukken betreffende het behandelen van aanvragen van paspoorten en in- en uitreisvisa voor het personeel van het expeditiebedrijf Karel Hermans NV te Venlo, 1941.; 297; 1 omslag
      - Stukken betreffende het verstrekken van nationaliteitsbewijzen aan in Nederland wonende Rijksduitsers door de 'Ambtliche Deutsche Beratungsstelle in die Niederlanden', 1941.; 298; 1 omslag
      - Brief van de 'Höhere SS- und Polizeiführer beim Reichskommissar für die besetzten niederländischen Gebiete' inzake een aanvullende instructie over het afgeven van een verklaring bij het verstrekken van een visum aan Rijksduitse arbeiders van de 'Ortsgruppen der NSDAP' in de provincie Limburg, 1941.; 299; 1 stuk
      - Brief van de 'NSDAP Arbeitsbereich in den Niederlanden, Kreis Gelderland' met het verzoek om aan J. van Leersum een visum voor Duitsland te verstrekken, 1941.; 300; 1 stuk
      - Instructie van de 'Zentrale Ein- und Ausreisestelle' in Den Haag over de behandeling van aanvragen tot het verkrijgen van een paspoort, 1941.; 301; 1 omslag
      - Ingeleverde en ingetrokken paspoorten (A-Z), 1941-1942.; 302; 1 pak
      - Registers van de uitgifte van paspoorten aan personen met diverse nationaliteiten, 1941-1942.; 303-304; 2 delen
        - 1941-04-26 - 1942-06-18, 303
        - 1942-06-18 - 1942-12-14, 304
      - Telegrammen van de 'Befehlshaber der Sicherheitspolizei und Sicherheitsdienst für die besetzten niederländischen Gebiete' waarbij hij verklaringen van geen bezwaar afgeeft voor het verstrekken van reisbescheiden, 1941-1942.; 305; 1 omslag
      - Stukken betreffende afwijzende beslissingen op verzoeken om doorlaatbewijzen naar België te verstrekken, 1941-1942.; 306; 1 omslag
      - Formulieren voor het aanvragen door Duitsers voor een doorlaatbewijs naar België en Frankrijk, 1941-1942.; 307-309; 3 pakken
        - pak 1, 307
        - pak 2, 308
        - pak 3, 309
      - Stukken betreffende het behandelen van aanvragen inzake paszaken en nationaliteitsaangelegenheden, 1941-1943.; 310; 1 omslag
      - Circulaires van de 'Höhere SS- und Polizeiführer beim Reichskommissar für die besetzten niederländischen Gebiete' over dienstbevelen van de Sicherheitspolizei en de Sicherheitsdienst, 1941-1943.; 311; 1 omslag
      - Stukken betreffende aanvragen van de 'Deutscher Fachwerber' van het Arbeidsbureau Maastricht en Heerlen voor het verstrekken van in- en uitreisvisa aan Nederlanders voor de 'Arbeitseinsatz' in Duitsland, 1941-1944.; 312-314; 3 pakken
        - Heerlen, 1941-1944, 312
        - Maastricht, 1942-1943, 313
        - Maastricht, 1944, 314
      - Stukken betreffende op- en aanmerkingen van de 'Höhere SS und Polizeiführer beim Reichskommissar für die besetzten niederländischen Gebiete' inzake het verstrekken van in- en uitreisvisa aan diverse personen, 1941-1944.; 315; 1 omslag
      - Lijsten van uitgegeven paspoorten, opgemaakt ten behoeve van de 'Polizeioffizier beim beauftragten des Reichskommissars' in de provincie Limburg, 1942.; 316; 1 omslag
      - Brief van de 'Höhere SS- und Polizeiführer beim Reichskommissar für die besetzten niederländischen Gebiete' inzake een regeling voor het reizen naar de Belgische en Franse bezette gebieden, met bijlage, 1942.; 317; 1 omslag
      - Verklaringen van het niet joods zijn volgens paragraaf 5 van de 'Ersten Verordnung zum Reichsbürgergezetzt vom 14 Nov 1935', 1942-1943.; 318; 1 pak
      - Stukken betreffende het aanvragen en verstrekken van paspoorten en in- en uitreisvisa voor personeel en leerlingen van de lerarenopleiding te Heer, 1942-1943.; 319; 1 pak
      - Stukken betreffende het verstrekken van legitimatie- en persoonsbewijzen (Heimatschein) aan Duitse staatsburgers, die permanent in het buitenland wonen, 1942-1943.; 320; 1 omslag